【裁判字號】    99,易,1616
【裁判日期】    990719
【裁判案由】    傷害
【裁判全文】
臺灣臺北地方法院刑事判決              99年度易字第1616號
公  訴  人  臺灣臺北地方法院檢察署檢察官
被      告  乙○○
上列被告因傷害案件，經檢察官提起公訴（99年度偵字第8856號
），本院判決如下：
    主  文
本件公訴不受理。
    理  由
一、公訴意旨詳如附件起訴書所載。
二、按告訴乃論之罪，告訴人於第一審辯論終結前得撤回其告訴
    ，又告訴經撤回者，應諭知不受理之判決，而不受理之判決
    ，得不經言詞辯論為之，刑事訴訟法第二百三十八條第一項
    、第三百零三條第三款、第三百零七條分別定有明文。
三、查被告乙○○所涉傷害案件，起訴書認係犯刑法第二百七十
    七條第一項之罪，依同法第二百八十七條前段規定，須告訴
    乃論。茲據告訴人甲○○具狀撤回告訴，此有「聲請撤回告
    訴」狀在卷足稽（本院卷參照），依上開說明，爰不經言詞
    辯論，逕為諭知不受理之判決。
據上論斷，應依刑事訴訟法第二百八十四條之一、第三百零三條
第三款、第三百零七條，判決如主文。
中    華    民    國    99    年    7     月    19    日
                  刑事第十庭    法  官  姚念慈
以上正本證明與原本無異
如不服本判決，應於送達後十日內，檢具繕本向本院提出上訴狀
上訴於臺灣高等法院。
                                書記官  劉芸珊
中    華    民    國    99    年    7     月    19    日
臺灣臺北地方法院檢察署檢察官起訴書
                                      99年度偵字第8856號
    被      告  乙○○  男  46歲（民國○○年○月○○日生）
                        住臺北市○○區○○路4段105巷6號3
                        樓
                        國民身分證統一編號：Ｚ000000000號
上列被告因傷害案件，已經偵查終結，認應該提起公訴，茲將犯
罪事實及證據並所犯法條分敘如下：
        犯罪事實
一、乙○○與甲○○為鄰居關係，民國99年3月14日12時25分許
    ，在臺北市○○區○○路4段105巷6號3樓，雙方因電費分攤
    問題發生口角，甲○○欲拿取乙○○手中之電費單，乙○○
    拒絕，竟基於傷害之故意，徒手推打甲○○，致使甲○○因
    而受有額頭左側挫傷、鼻部挫傷、左下肢挫擦傷及上嘴唇撕
    裂傷之傷害。
二、案經甲○○訴由臺北市政府警察局文山第一分局報告偵辦。
        證據並所犯法條
一、證據清單及待證事實：
┌──┬───────────┬────────────┐
│編號│證據清單              │待證事實                │
├──┼───────────┼────────────┤
│1   │被告乙○○於偵查中之供│被告固坦承當天有與告訴人│
│    │述。                  │發生爭執，告訴人流血時還│
│    │                      │與被告在搶電費單之事實，│
│    │                      │然矢口否認有何傷害犯行，│
│    │                      │辯稱：是告訴人要搶電費單│
│    │                      │，伊用手撥告訴人，告訴人│
│    │                      │自己顛顛倒倒撞了2、3次才│
│    │                      │受傷云云。              │
│    │                      │                        │
│    │                      │                        │
│    │                      │                        │
├──┼───────────┼────────────┤
│2   │證人即告訴人甲○○於偵│所有犯罪事實            │
│    │查中之證述。          │                        │
│    │                      │                        │
│    │                      │                        │
├──┼───────────┼────────────┤
│3   │證人即被告友人王素釵於│被告與告訴人發生爭執時，│
│    │偵查中之證述。        │伊在被告房間內，警察來時│
│    │                      │伊有探出頭一下，看到告訴│
│    │                      │人有流血之事實。        │
│    │                      │                        │
│    │                      │                        │
├──┼───────────┼────────────┤
│4   │臺北市立萬芳醫院甲種診│告訴人受有上述傷害之事實│
│    │斷證明書1紙。         │。                      │
│    │                      │                        │
│    │                      │                        │
│    │                      │                        │
│    │                      │                        │
├──┼───────────┼────────────┤
│5   │沾有血跡之電費單據2張 │告訴人當天有受傷流血之事│
│    │（附於證物袋內）      │實。                    │
│    │                      │                        │
│    │                      │                        │
│    │                      │                        │
│    │                      │                        │
└──┴───────────┴────────────┘
二、核被告乙○○所為，係犯刑法第277條第1項之傷害罪嫌。
三、依刑事訴訟法第251條第1項提起公訴。
    此  致
臺灣臺北地方法院
中    華    民    國    99    年    5     月    27    日
                              檢  察  官    林彥均
本件正本證明與原本無異
中    華    民    國    99    年    6     月     1    日
                              書  記  官    林宜蓁
附錄本案所犯法條全文：
中華民國刑法第277條
（普通傷害罪）
傷害人之身體或健康者，處 3 年以下有期徒刑、拘役或 1 千元
以下罰金。
犯前項之罪因而致人於死者，處無期徒刑或 7 年以上有期徒刑
；致重傷者，處 3 年以上 10 年以下有期徒刑。

司法院資訊處製作；財團法人民間司法改革基金會備份。
